臺灣桃園地方法院小額民事判決
110年度桃小字第2309號
原      告  花士軒
被      告  林義豪

上列當事人間損害賠償事件，本院於中華民國111 年4 月29日言
詞辯論終結，判決如下：
    主    文
原告之訴駁回。
訴訟費用新臺幣壹仟元由原告負擔。
    理由要領
一、原告主張：被告於民國110 年5 月10日，與訴外人林俊傑等
    共七人，共同毆打原告，致原告受有脊椎側彎之傷害，爰依
    侵權法律關係請求被告賠償精神慰撫金新臺幣（下同）10萬
    元，並聲明：被告應給付原告10萬元，及自起訴狀繕本送達
    翌日起至清償日止，按週年利率5%計算之利息。
二、被告經合法通知，未於最後言詞辯論期日到場，亦未提出書
    狀作何聲明或陳述。
三、得心證之理由：
  ㈠按「當事人主張有利於己之事實者，就其事實有舉證之責任
    。但法律別有規定，或依其情形顯失公平者，不在此限。」
    ，民事訴訟法第277 條定有明文。次按「因故意或過失，不
    法侵害他人之權利者，負損害賠償責任」，民法第184 條第
    1 項前段定有明文，而此條文所指侵權行為之成立，須具備
    ：①有加害行為。②有故意或過失。③加害行為須具不法性。④
    4)侵害他人之權利。⑤侵害行為與損害之間須有因果關係之
    要件。是主張有侵權行為發生之被害人即須就上開各項要件
    負舉證責任。
  ㈡經查，本件原告主張之事實，故據其提出診斷證明書為憑（
    見本院卷第29頁），然上開醫療單據只能證明原告就醫之事
    實，至於就醫原因為何，並非醫療單據可以證明，即無從據
    此認定被告有何侵害原告權利之行為。此外，遍觀本件全部
    卷證資料，原告復未舉證證明被告有何故意或過失之不法行
    為，揆諸上開說明，原告主張被告應負侵權行為責任云云，
    顯屬無據。
四、綜上所述，原告依侵權行為之法律關係，請求被告給付10萬
    元，及自起訴狀繕本送達之翌日起至清償日止，按週年利率
    5 ％計算之利息，為無理由，應予駁回。
五、訴訟費用負擔之依據：民事訴訟法第78條。並依同法第436
    條之19第1 項規定，確定訴訟費用額1,000 元由原告負擔。
　
中    華    民    國   111    年    5     月     13   日
                  桃園簡易庭  法  官  汪智陽
以上正本係照原本作成。
如不服本判決，應於送達後20日內，向本院提出上訴狀並表明上
訴理由，如於本判決宣示後送達前提起上訴者，應於判決送達後
20日內補提上訴理由書（須附繕本）。
如委任律師提起上訴者，應一併繳納上訴審裁判費。
中    華    民    國   111    年    5     月     13   日
                              書記官  陳家蓁
附錄：
一、民事訴訟法第436條之24第2項：
    對於小額程序之第一審裁判上訴或抗告，非以其違背法令為
    理由，不得為之。
二、民事訴訟法第436條之25：
    上訴狀內應記載上訴理由，表明下列各款事項：
    ㈠原判決所違背之法令及其具體內容。
    ㈡依訴訟資料可認為原判決有違背法令之具體事實。
三、民事訴訟法第471條第1項：（依同法第436條之32第2項規定
    於小額事件之上訴程序準用之）
    上訴狀內未表明上訴理由者，上訴人應於提起上訴後20日內
    ，提出理由書於原第二審法院；未提出者，毌庸命其補正，
    由原第二審法院以裁定駁回之。